【裁判字號】    89,交易,52
【裁判日期】    890703
【裁判案由】    公共危險等
【裁判全文】
臺灣新竹地方法院刑事判決                          八十九年度交易字第五二號
    公  訴  人  臺灣新竹地方法院檢察署檢察官
    被      告  丙○○
右列被告因公共危險等案件，經檢察官提起公訴（八十九年度偵字第一五四號），本
院判決如左：
    主  文
丙○○服用酒類，不能安全駕駛動力交通工具而駕駛，處拘役肆拾日，如易科罰金，
以佰元折算壹日；又從事業務之人，因業務上之過失傷害人，致重傷，處有期徒刑
肆月，如易科罰金，以佰元折算壹日。
    事  實
一、丙○○為板模工人，以駕車載運工具為其附隨業務，為從事業務之人，且其駕駛
    執照因另案經監理機關吊扣中，為無駕駛執照不得駕車之人；又其明知飲酒後駕
    車將導致其注意能力減低、反應能力變慢，在此時仍駕車行駛於馬路上，隨時有
    致他人於死、傷之危險，且道路交通管理處罰條例定有於飲酒後呼氣之酒精濃度
    達每公升空氣含Ｏ‧二五毫克時即不得駕車之規定，竟於民國八十八年十二月二
    十八日，因天氣寒冷而先於下午五時許，在新竹市○○路之工地內飲酒取暖後，
    於晚上七時許下工時之酒後（未達心神喪失或精神耗弱之程度）不能安全駕駛動
    力交通工具之狀況下，猶駕駛車號ＪＸ─五五三九號自小客車，於同日晚上七時
    四十分許行經新竹市○○路○段一Ｏ七號前時，原應注意汽車行駛時，駕駛人應
    隨時注意車前狀況，並隨時採取必要之安全措施，而依當時之天候及道路狀況，
    亦無不能注意之情形，竟疏未注意，適有乙○○自附近的飲食店步出行走於馬路
    上時，遭丙○○所駕駛之上開車輛當場撞及而於彈上該自小客車右前檔風玻璃後
    倒地，受有蜘蛛膜下腔出血併重度昏迷、雙膝擦傷及臉部擦傷等傷害，經警員據
    報到場後，於當日晚上八時十四分許，以酒精測試器測試其呼氣之酒精濃度仍高
    達每公升Ｏ‧九七毫克之濃度。
二、案經乙○○之夫甲○○訴由新竹市警察局第一分局報告臺灣新竹地方法院檢察署
    檢察官偵查起訴。
    理  由
一、訊據被告丙○○對其於右揭時、地發生車禍致被害人乙○○受傷之事實已於偵查
    中及本院審理時供承不諱，有道路交通事故調查報告表所附之事故現場圖、現場
    照片六幀、酒精濃度測試單一紙、酒醉駕車違反刑法第一百八十五條之三案件觀
察紀錄表一份及新竹市警察局竹市警交字第一Ｏ二六Ｏ三、一Ｏ二六Ｏ四號舉發
    違反道路交通管理事件通知單二份等在卷可稽，丙○○於酒後不能安全駕駛動力
    交通工具仍駕駛並與乙○○發生車禍之事實，堪以認定；而被害人乙○○確係因
    為本件車禍而受有蜘蛛膜下腔出血併重度昏迷、雙膝擦傷及臉部擦傷等傷害，亦
    有行政院衛生署新竹醫院八十八年新醫診字第二Ｏ七四七號甲種診斷證明書一份
    在卷可稽，是被告於右開時駕車，應注意並能注意上開規定，竟不注意，以致肇
    事，使被害人受傷，顯有過失，且其過失與被害人之傷勢間，有相當因果關係。
    綜上所述，被告之自白與事實相符，本件事證已臻明確，被告犯行洵堪認定，應
    予依法論科。
二、被告丙○○係以駕駛自小客車載運工具為其附隨業務之人，於下班途中開車肇車
    ，致人受傷，核其所為，係犯刑法第一百八十五條之三服用酒類不能安全駕駛動
    力交通工具而駕駛罪、同法第二百八十四條第二項後段之業務過失致重傷害罪。
    公訴人認被告係犯同法條第二項前段之業務過失致普通傷害罪，尚有未洽，應予
    變更。被告所犯上開服用酒類不能安全駕駛動力交通工具而駕駛罪與業務過失致
    重傷害罪間，犯意各別，行為互異，罪名不同，應予分論併罰。又被告無照駕車
    ，肇事因而致人受傷，依法應負刑事責任，應依道路交通管理處罰條例第八十六
    條第一項之規定加重其刑。爰審酌被告明知酒後不得駕車，竟仍置法令於不顧而
    酒後駕車，因應變不及而撞及被害人乙○○，造成被害人乙○○置今仍重度昏迷
    於安養院中，其所生之危害不輕，惟其肇事後已與被害人之家屬甲○○達成和解
    ，賠償被害人新台幣七十五萬元，有新竹市北區調解委員會調解筆錄一份在卷可
    憑，並經被害人家屬甲○○當庭表示原諒等一切情狀，量處如主文所示之刑，並
    均諭知易科罰金之折算標準。
三、據上論斷，應依刑事訴訟法第二百九十九條第一項前段、第三百條，刑法第一百
    八十五條之三、第二百八十四條第二項後段、第四十一條，道路交通管理處罰條
    例第八十六條第一項，罰金罰鍰提高標條例第一條前段、第二條，判決如主文。
本案經檢察官羅雪梅到庭執行職務。
中      華      民      國    八十九    年      七      月      三      日
                                  臺灣新竹地方法院交通法庭
                                      法  官  遲  中  慧
右正本證明與原本無異。
如不服本判決，應於判決送達後十日內向本院提出上訴狀( 應附繕本 )，上訴於
臺灣高等法院。
                                      書記官  龔  柏  萃
中      華      民      國    八十九    年      七      月      三      日
附錄本案論罪科刑法條全文：刑法第一百八十五條之三、第二百八十四條第二項後段
服用毒品、麻醉藥品、酒類或其他相類之物，不能安全駕駛動力交通工具而駕駛者，
處一年以下有期徒刑、拘役或三萬元以下罰金。
刑法第二百八十四條
因過失傷害人者，處六月以下有期徒刑、拘役或五百元以下罰金，致重傷者，處一年
以下有期徒刑、拘役或五百元以下罰金。
從事業務之人，因業務上之過失傷害人者，處一年以下有期徒刑、拘役或一千元以下
罰金，致重傷者，處三年以下有期徒刑、拘役或二千元以下罰金。


司法院資訊處製作；財團法人民間司法改革基金會備份。
